【裁判字號】    98,重勞訴,23
【裁判日期】    990113
【裁判案由】    給付費用
【裁判全文】
臺灣臺北地方法院民事判決            98年度重勞訴字第23號
原      告  甲○○
訴訟代理人  劉惠利律師
被      告  保誠人壽保險股份有限公司
法定代理人  乙○○
訴訟代理人  林峻立律師
            王聖舜律師
            趙相文律師
上列當事人間給付費用事件，本院於民國98年12月30日言詞辯論
終結，判決如下：
    主  文
原告之訴駁回。
訴訟費用由原告負擔。
    事實及理由
一、原告主張：
（一）原告於民國89年7月進入被告公司服務，先後擔任被告總
      公司保戶服務部兼收費部主管及台中分公司負責人，於90
      年5月完成主要售後服務資訊系統更新，為被告投資型商
      品領先同業商機及傳統壽險商品多元發展之售後服務打下
      穩定基礎，並於94年獲得保戶服務卓越獎。被告總公司董
      事長為酬謝原告對公司成立第一年即加入經營團隊在建制
      保戶服務系統方面所付出之特別貢獻，以台北8支郵局第
      415號存證信函（下稱系爭存證信函）同意原告不在被告
      公司任職的離職日起算30日內，被告應給付原告英鎊50萬
      元作為安家補償費，且每逾1日起應加計按年利率10%之利
      息。原告於98年6月19日以電子郵件告知被告之薪資福利
      暨招募部協理葉銘璋，惟被告迄未給付。依98年7月17日
      英鎊與新臺幣之兌換率1：53.47計，英鎊50萬元等同新臺
      幣（下同）26,735,000元等語，並聲明：被告應給付原告
      26,735,000元，及自98年7月20日起至清償日止按年息10%
      計算之利息。
（二）對被告答辯之陳述：
      寄出存證信函郵局分支之地址，與寄件人地址是否屬同一
      郵局分支所轄區域，法令並無強制規定，尤以現在郵局分
      支數目設置有變動，業務量大達增設之需求，即有多設一
      支局為便民服務，負責郵寄之人員會因工作內容選擇最近
      或人數較少之郵局分支，不應據地址不同而否認系爭存證
      信函之真正。另被告依保險法第34條第2項規定同意按日
      加計給付年息10%，並無違反經驗法則。本件原告請求之
      金額26,735,000元扣除個人綜合所得稅40%後，以原告97
      年度年薪2,199,290元計算，約原告該年度年薪之7.29倍
      ，與一般勞工依月薪計算之退休金，按每工作年資每滿一
      年給與兩個基數，超過15年之工作年資，每滿一年給與一
      個基數相較，並未較優厚。原告離職時任被告臺中分公司
      負責人，而被告之保戶行政服務以臺中客服中心為大宗，
      97年以直接由原告具名負責開立出支票有86,351張，匯款
      方式有189,869筆，占全公司業務量80%以上，以原告對工
      作付出之辛勞，因不可歸責於原告致離職，所應獲得之費
      用亦應為相當之金額。被告前總經理張志明本薪為354萬
      元，96年加計績效獎金後收入達2757萬元，全球及國際紐
      約人壽的總經理劉先覺與鄭林經，97年薪資加獎金收入分
      別是1860萬元、1537萬元，並參考華南金控總經理年薪
      1500 萬元至3000萬元、第一金控、合庫銀行、彰化銀行
      總經理年薪200萬元至500萬元，與原告離職時之薪資及工
      作歷練，若於被告公司任職至退休，以此期間之收入及可
      得退休金計算，以97年平均月收入183,274元乘以原告至
      少可工作10年之金額為21,992,880元，被告於系爭存證信
      函允諾之金額與作為原告不在職時之家計補償金屬可理解
      接受之程度，被告以一般受薪階級去評斷經理主管階級之
      所得論稱經驗法則，違背論理法則。
二、被告則以：查系爭存證信函上之印章與被告公司之印章並不
    符合，且系爭存證信函係由坐落臺北市○○○路○段1號之台
    北8支郵局郵寄，而被告係設址於臺北市○○○路○段550號
    12樓，兩者無地緣關係；至於被告代理人於臺北中崙郵局郵
    寄答辯狀，係因被告代理人事務所坐落臺北中崙郵局，並可
    證系爭存證信函若由被告用印並郵寄，應當在被告所在地之
    郵局。另依郵務營業規章，足見郵局對於寄件人所交寄之存
    證信函，並不會去審查該存證信函上形式上所示寄件人之用
    印實質上是否確為該寄件人之真正印章；原告依系爭存證信
    函為請求，應先證明系爭存證信函係被告之意思表示並由被
    告郵寄；原告係於89年7月3日任職，於98年6月19日離職，
    離職時任被告臺中客戶服務資深經理。系爭存證信函所載日
    期為94年9月9日，當時原告僅任職5年，且原告不具壽險公
    司之總經理、資深合夥律師等身分，則原告引用報章雜誌所
    載被告前總經理96年之收入及全球、國際紐約人壽總經理97
    年之收入，以及報載外商投資基金管理公司之挖角年薪，甚
    至舉其他法律事務所資深合夥律師之收入繳納稅金，以為原
    告本件請求「離職後」給付之比較，顯屬無據。況原告於94
    年之年薪低於97年之年薪，且系爭存證信函之內容係記載被
    告公司同意對任職僅5年之員工於其離職後給付十數年、高
    達數千萬元之薪資，甚至還有每逾1日按年利率10%即每年5
    萬英鎊（約新臺幣2,673,500元）之利息，不符經驗法則。
    另原告以目前臺灣公股金融機構之總經理年薪行情反推系爭
    存證信函94年時之金額係經過精算及斟酌，並以其在被告公
    司倘任職到退休之收入主張本件請求合理云云，皆不合常理
    等語置辯。並聲明：駁回原告之訴。
三、不爭執事項：
（一）原告係於89年7月3日至被告公司任職，於98年6月19日離
      職，離職時任被告之臺中客戶服務資深經理。
（二）系爭存證信函所載郵寄日期為94年9月9日，由坐落臺北市
      ○○○路1段1號之台北8支郵局寄發。
（三）被告於94年6月23日時之公司負責人為鮑德安，被告設址
      於臺北市○○○路○段550號12樓。被告於98年6月22日變
      更地址為臺北市○○路1號8樓。
四、按當事人主張有利於己之事實者，就其事實有舉證之責任，
    民事訴訟法第277條定有明文。又請求履行債務之訴，除被
    告自認原告所主張債權發生原因之事實外，應先由原告就其
    主張此項事實，負舉證之責任，必須證明其為真實後，被告
    於其抗辯事實，始應負證明之責任，此為舉證責任分擔之原
    則（最高法院43年台上字第377號判例可資參照）。又按民
    事訴訟法第358條關於私文書經本人或其代理人簽名、畫押
    、蓋章或按指印者，推定為真正之規定，須其簽名、畫押、
    蓋章或按指印係本人或其代理人為之，在當事人間已無爭執
    或經舉證人證明者，始得適用（最高法院28年度上字第10號
    判例可資參照）。本件原告主張被告同意當原告不在被告公
    司任職的離職日起算30日內，一次給付原告英鎊50萬元，作
    為安家補償費，且該給付每逾一日起應加計按年利率10%利
    息云云，惟為被告所否認，揆諸前揭說明，應由原告就有債
    權存在之事實負舉證之責。原告雖提出以被告名義寄發之存
    證信函影本乙紙為證（見本院卷第7頁），惟被告否認系爭
    存證信函係其制作，則依前揭說明，原告應就系爭存證信函
    係由被告所制作等情負舉證責任。惟查，系爭存證信函上之
    被告公司及其法定代理人鮑德安之印文，與兩造分別提出之
    被告公司變更登記表上之被告公司及鮑德安之印文顯不相符
    ，此有公司變更登記表影本2紙在卷可稽（見本院卷第11、
    84 頁），原告復未舉證證明系爭存證信函上之被告公司及
    其法定代理人鮑德安之印文之真正，尚難認系爭存證信函即
    係由被告所制作，且被告同意給付原告前揭不在職之安家補
    償費及利息，是原告之主張並不可採。
五、綜上所述，原告無法證明被告同意給付其不在職之安家補償
    費及利息。從而，原告提起本件訴訟，請求被告給付26,
    735,000元，及自98年7月20日起至清償日止按年息10%計算
    之利息，即無理由，應予駁回。
六、本件事證已臻明確，兩造其餘攻擊防禦方法與判決之結果不
    生影響，爰不另贅論，併此敘明。
七、據上論結，本件原告之訴為無理由，依民事訴訟法第78條，
    裁定如主文。
中    華    民    國    99    年    1     月    13    日
                    勞工法庭    法  官  郭美杏
以上正本係照原本作成
如對本判決上訴，須於判決送達後20日內向本院提出上訴狀
中    華    民    國    99    年    1     月    13    日
                                書記官  馮姿蓉

司法院資訊處製作；財團法人民間司法改革基金會備份。
